# ILHAM SYABANI

Kulon Progo 3 Februari 1994

Peloso, Banguncipto, Sentolo, Kulon Progo,

+6282223820071

syabai.ilhamsi@gmail.com

in linkedin.com/in/syabaniilham

https://github.com/ilhamsyabani

#### PENDIDIKAN

#### UNIVERSITAS NEGERI YOGYAKARTA

Teknologi Pendidikan (2021)

Melakukan penelitian skripsi mengenai bahasa pemrograman C# dan pengembangan game pembelajaran menggunakan Unity.

#### **SMK MUHAMMADIAYAH 3 WATES**

Multimedia (2012)

#### PELATIHAN DAN SERTIFIKASI

CODEPOLITAN.ID

Fullsatack Web Programing (2023)

SKILVUL.COM

UI/UX Desainer Mastery (2021)

#### **KETERAMPILAN**

DASAR PEMROGRAMAN

PEMROGRAAN JAVA SCRIPT DAN PHP

DESAIN GERAFIS

UI/UX DESAIN

ADOBE Ilustrator

ADOBE Photoshop

PENGELOLAAN LMS (MOODLE, CLASS ROOM)

PENGEMBANGAN MEDIA PEMBELAJARAN

VIDEO EDITING

FIGMA

#### **TENTANG SAYA**

Sebagai freelancer yang berpengalaman, saya membawa keahlian full-stack yang komprehensif ke meja, dengan penguasaan yang kuat dalam PHP Laravel dan JavaScript, serta kemampuan desain UI yang teruji. Saya siap untuk tidak hanya berkontribusi dengan kemampuan teknis saya yang solid, tetapi juga untuk berkembang bersama tim Anda, memastikan bahwa setiap proyek tidak hanya memenuhi, tetapi melampaui ekspektasi.

#### PENGALAMAN KERJA

Freelancer 2021 - sekarang

#### Fastwork.co

- Mengembangkan lebih dari 20 modul media pembelajaran interaktif dan merancang antarmuka pengguna untuk berbagai platform pendidikan.
- Menciptakan konten digital yang digunakan dalam lebih dari 5 kursus e-learning, menghasilkan peningkatan keterlibatan pengguna sebesar 25%.
- Berhasil menyelesaikan lebih dari 20 proyek media pemebelajaran tepat waktu dan sesuai anggaran, dengan tingkat kepuasan klien yang konsisten.

Mentor | 2020 - 2021

## **IMKOM Academy**

- · Mengajar dan menyiapkan lebih dari 100 jam materi pelatihan.
- Menyelenggarakan lebih dari 10 workshop dan bimbingan satu-satu, membantu lebih dari 50 siswa meningkatkan keterampilan desain mereka.
- Mencapai tingkat kepuasan siswa sebesar 70% berdasarkan umpan balik dari sesi mentoring dan program pelatihan.
- Mengembangkan 6 modul kurikulum yang telah diintegrasikan dalam program pelatihan inti IMKOM Academy.

## **MAGANG**

Pengembang Media Pembelajaran | Sep 2019 - Nov 2019

## Universitas Negeri Yogyakarta

Berhasil mengembangkan 20 media pembelajaran digital menggunakan HTML Canvas dan JavaScript.